Inventaris van het archief van het Ministerie van Volksgezondheid, Welzijn en Sport: Accountantsdienst, 1968-1997
Nationaal Archief, Den Haag
- Ministerie van Volksgezondheid, Welzijn en Sport 1945-, 912
  - Ondersteunende processen. 1945-, 1
    - Vergaderstukken van de accountantsdienst met de Staf., 1983-1984; div. nrs
      - Nrs. AD/S 01-84 - AD/S 27-84, 1983-1984, 37; pak
      - Nrs. AD/S 28-84 - AD/S 50-84, 1984, 38; pak
      - Nrs. AD/S 51-84 - AD/S 80-84, 1984, 39; pak
    - Periodiek overleg met de plaatsvervangend Secretaris-Generaal., 1983-1995; div. nrs
      - 1983-1984, 72; pak
      - 1985, 73; pak
      - 1988, jan. - mrt. 1986-1988, 23; pak
      - 1986, 204
      - 1988, apr. - aug. 1988, 24; pak
      - 1988, sep. - dec. 1988, 25; pak
      - 1989, jan. - apr. 1989, 114; pak
      - 1989, mei - dec. 1989, 115; pak
      - 1990, 170; pak
      - 1991, 208; pak
      - 1992, nov. - 1993 1992-1993, 348; pak
      - 1992, jan. - nov. 1992, 350; pak
      - 1994, 397; pak
      - 1995, 443
    - Periodiek overleg met de Centrale Directie Financieel Economische Zaken (CDFEZ)., 1983-1996; div. nrs
      - 1983-1985, 40; pak
      - 1988, jan. - juni 1987-1988, 14; pak
      - 1988, juli - dec. 1988, 16; pak
      - 1989, jan. - juni 1989, 106; pak
      - 1989, juli - dec. 1989, 107; pak
      - 1990, 183; pak
      - 1991, 210
      - 1992, 347; pak
      - 1993, 468
      - 1994, 402
      - 1995, 421
      - 1996, 446
    - Periodiek overleg tussen Directie Jeugdbeleid-Accountantsdienst-Financieel Economische Zaken., 1989-1991; div. nrs
      - 1989, 165
      - 1990, 166
      - 1991, 235
    - Periodiek overleg Accountantsdienst sector Centrale Directies (CD) met Centrale Directie Financieel Economische Zaken., 1990-1991; 234
    - Periodiek overleg met de Personeelsafdeling Centrale Diensten., 1991-1993; div. nrs
      - 1991, 209
      - 1992, 244
      - 1993, 352
    - Directoraat Generaal/Secretaris Generaal-overleg over het financieel management van het ministerie van Welzijn, Volksgezondheid en Cultuur (WVC)., 1993; 357
    - Periodiek overleg met de Departementale Personeelsdienst (DPD)., 1994-1995; div. nrs
      - 1994, 401
      - 1995, 423
    - Periodiek overleg met de Secretaris-Generaal., 1996; 445
    - Periodiek overleg extern, 3
    - Periodiek overleg met de Algemene Rekenkamer., 1988-1996; div. nrs
      - 1988, jan. - mrt. 1988, 20; pak
      - 1988, apr. - dec. 1988, 21; pak
      - 1989, jan. - mei 1989, 102; pak
      - 1989, juni - dec. 1989, 103; pak
      - 1990, 180; pak
      - 1991, jan. - mei 1991, 226; pak
      - 1991, juni - dec. 1991, 227; pak
      - 1996, jan. - dec. 1995-1996, 439; pak
      - 1995, jan. - nov. 1995, 440; pak
    - Periodiek overleg met het Bureau Personeelsuitgaven B van de Algemene Rekenkamer., 1989-1992; div. nrs
      - Periodiek overleg 1990, 1989-1990, 132
      - Periodiek overleg 1991, 1991-1992, 242
    - Periodiek overleg met het Personeelsbureau van de Algemene Rekenkamer., 1992-1995; 410
    - Periodiek overleg met de Directie Accountancy Rijksoverheid (DAR) van het Ministerie van Financiën., 1993-1996; div. nrs
      - 1993, 353
      - 1994, dec. - 1995, nov. 1994-1995, 420
      - 1994, 400
      - 1996, 444; pak
    - Organisatie Accountantsdienst, 4
      - Stuurgroep Inrichting Financieel Economische Functie, met o.a. orgaanbeschrijving Accountantsdienst., 1983; 88
      - Overleg leiding Accountantsdienst met de dependances met betrekking tot de organisatiestructuur ten aanzien van dependances., 1985; 140
    - Deconcentratie van de werkzaamheden van de Accountantsdienst., 1975-1976; 139; pak
    - Jaarprogramma's van de Accountantsdienst., 1975-1977; div. nrs
      - Jaarprogramma over de periode 1 apr. 1975 - 31 mrt. 1976, 1975, 66
      - Jaarprogramma over de periode 1 apr. 1976 - 31 mrt. 1977, 1976, 83; pak
      - Jaarprogramma 1978 inzake controle subsidies, 1977, 58
    - Instructiemap interne procedures, met aanvullingen., 1977-1983; 301; pak
    - Beleidsplan Accountantsdienst 1982 - 1985., 1981-1982; 89; pak
    - Inventarisatie van administratieve organisatiebeschrijvingen van diverse directies ten behoeve van controlewerkzaamheden., 1982-1987; 203; pak
    - Totstandkoming van het doelmatigheidsonderzoekteam., 1987-1989; 85; pak
    - Nota's inzake het budget voor de Accountantsdienst., 1987-1993; div. nrs
      - Budgetbegrotingen 1988-1989, 1987-1988, 28
      - Budgetbegroting 1991, 1990-1992, 238; pak
      - Budgetbegroting 1992, 1991-1993, 346
      - Budgetbegroting 1993, 1992, 349
    - Diverse aangelegenheden met betrekking tot de interne organisatie van de Accountantsdienst., 1988; div. nrs
      - jan. - mei 1988, 18; pak
      - juni - dec. 1988, 19; pak
    - Controlejaarplannen., 1990-1993; div. nrs
      - Controlejaarplan mei 1990 - april 1991., 1990-1991, 134; pak
      - Controlejaarplan mei 1991 - april 1992, 1991, 283
      - Controlejaarplan mei 1992 - april 1993, 1992, 245
      - Controlejaarplan mei 1993 - april 1994, 1993, 360; pak
    - Werkwijze en indeling van de Accountantsdienst na de reorganisatie van 1 maart 1996., 438; pak
    - Dienstvoorschriften, instructies, protocollen e.d., 5
      - Instructiemap interne procedures, met aanvullingen., 1977-1983; 301; pak
      - Totstandkoming en aanpassing Regeling controleprotocol "Bekostiging jeugdhulpverlening"., 1989-1993; 351
      - Controleprotocol subsidieregeling "Landelijke jeugdorganisaties"., 1991-1994; 428
      - Aanpassing "deel B vaktechniek" van het handboek Accountantsdienst., 1995-1996; 429; pak
    - Procedures voor de afwikkeling van Accountantsdienstrapporten., 1975-1984; 46; pak
    - Dienstvoorschriften., 1980-1995; 411; pak
    - Voorbeelden van controle programma's., 1982-1984; div. nrs
      - Voorbeelden controle programma's deel 1, 1982-1984, 42; pak
        Niet nader onder te verdelen
      - Voorbeelden controle programma's deel 2, 1984, 43; pak
    - Voorbereiding van de controleprotocollen van het "Besluit Proefgemeenten" nummer 497 (besluit 6 juli 1982)., 1982-1988; 12
    - Richtlijnen en correspondentie met betrekking tot uitbesteding van werkzaamheden door openbare accountantskantoren., 1984-1987; 76; pak
    - Evaluatie van het "Protocol controle Subsidievoorwaarden Gezinsverzorging"., 1988-1989; 116; pak
    - Voorbereiding en totstandkoming van het controleprotocol "Tijdelijke subsidieregeling Jeugdhulpverlening"., 1988-1989; 130; pak
    - Totstandkoming van het controleprotocol "Landelijke bejaardenoorden"., 1988-1990; 71; pak
    - Handboek Accountantsdienst., 1988-1991; 205; pak
    - Invoering controleprotocol inzake rijksbijdragen opvang op grond van de "Regeling Opvang Asielzoekers" (ROA)., 1989-1991; 282
    - Totstandkoming (concept) handboek controle Departementale Accountantsdienst (DAD)., 1990-1994; 391
    - Controleprotocol "Besluit tijdelijke regeling bekostiging jeugdhulpverlening"., 1990-1999; 448
    - Controleprotocol voor de naleving subsidieregeling "Schippersinternaten"., 1990; 133
    - Inventarisatie en uniformering van de foutpercentages gehanteerd bij het ontbreken van bescheiden bij de toekenning van subsidies., 1994-1995; 406; pak
    - Overige, 6
    - Electronic Data Processing-Audit Pool., 1988-1990; div. nrs
      - Totstandkoming van de Electronic Data Processing-Audit Pool, 1988, 35; pak
      - Verslagen en correspondentie. 1989-1990, div. nrs
        - 1989, jan.- aug. 1989, 113; pak
        - 1989, sep. - dec. 1989, 118; pak
        - 1990, 131; pak
    - Werkgroep Standaarden., 1988-1990; div. nrs
      - Agenda's en verslagen nr. WS 00/88 - WS 19/88, 1988, 32
      - Vergaderstukken op datum, 1988, 33; pak
      - Vergaderstukken op nummer WS 88/01 - WS 88/48, 1988, 31; pak
      - Agenda's en verslagen nr. WS 00/89 - WS 16/89, 1989, 108
      - Vergaderstukken op datum, 1989, 110; pak
      - Vergaderstukken op nummer WS 89/01 - WS 89/26, 1989, 109; pak
      - Agenda's en verslagen nr. WS 00/90 - WS 20/90, 1990, 162
      - Vergaderstukken op nummer WS 90/01 - WS 90/25, 1989-1990, 161; pak
      - Vergaderstukken op nummer WS 90/26 - WS 90/49, 1990, 160; pak
    - Overleg over het experiment met de geïntegreerde accountantsverklaring (subgroep VWS)van het "Project D'gemeenten en D'provincies"., 1989; 60